【裁判字號】    89,簡上,97
【裁判日期】    890304
【裁判案由】    毒品危害防制條例
【裁判全文】
臺灣高雄地方法院刑事判決                          八十九年度簡上字第九七號
    上  訴  人  甲○○
右列上訴人因毒品危害防制條例案件，不服本院鳳山簡易庭八十九年度鳳簡字第一一
四號中華民國八十九年三月四日第一審簡易判決（聲請簡易判決處刑案號：八十八年
度毒偵字第三二六五號；移送併辦：同署八十九年度毒偵字第二三八六號），提起上
訴，本院判決如左：
    主  文
原判決撤銷。
甲○○連續施用第二級毒品，處有期徒刑伍月，如易科罰金，以參佰元折算壹日。扣
案之安非他命（驗後毛重貳點壹捌公克）及吸管製小鏟子壹支、吸管肆支均沒收，上
開安非他命併銷燬之。
    事  實
一、甲○○前因施用第二級毒品案件，經本院以八十八年度毒聲字第四一０六號裁定
    送勒戒處所觀察、勒戒後，認無繼續施用毒品之傾向，由台灣高雄地方法院檢察
    署檢察官於八十八年六月二十三日以八十八年度偵字第一四七一九號處分不起訴
    確定。惟仍不知猶改，復基於概括之犯意，自民國八十八年七、八月間某日起，
    至八十八年於十二月十二日凌晨某時止，連續在高雄縣大寮鄉○○村○○路六十
    二之六號其住處等處，以將第二級毒品安非他命置於玻璃管內用火燒烤吸食霧化
    氣體之方式，施用安非他命多次，嗣於同年十二月十二日經警通知採尿送驗查獲
    ，復於八十八年十二月十三日，在高雄縣鳳山市○○路四０八號前為警查獲攜有
    第二級毒品安非他命（驗前毛重二．二三公克，驗後毛重二．一八公克）及其所
    有預備供施用毒品之器具吸管製小鏟子一支、吸管四支，經本院以八十八年度毒
    聲字第九二八０號裁定送勒戒處所觀察、勒戒後，認有繼續施用毒品傾向。
二、案經高雄縣警察局鳳山分局報請臺灣高雄地方法院檢察署檢察官偵查起訴及移送
    併辦。
    理    由
一、右揭事實，業據被告甲○○於本院審理時，坦承不諱，而被告於八十八年十二月
    十二日經警採其尿液送請長榮管理學院檢驗結果，檢出甲基安非他命、安非他命
    陽性反應，有該院八十八年十二月二十日陽性報告書一紙附卷可稽；扣案之白色
    晶體（驗前毛重二．二三公克，驗後毛重二．一八公克）送高雄醫學院附設中和
    紀念醫院檢驗結果，確是甲基安非他命，亦有該院八十八年十二月二十八日編號
    Ｐ0000000號檢驗報告單在卷足憑，復有預備供施用毒品之器具吸管製小
    鏟子一支、吸管四支可資佐證。又被告前因施用毒品案件，經本院以八十八年度
    毒聲字第四一０六號裁定送勒戒處所觀察、勒戒後，認無繼續施用毒品之傾向，
    由台灣高雄地方法院檢察署檢察官於八十八年六月二十三日以八十八年度偵字第
    一四七一九號處分不起訴確定，有該不起訴處分書在卷足憑，其於五年內再犯毒
    品危害防制條例第十條第二項之罪，經觀察、勒戒後，認有繼續施用毒品之傾向
    ，亦有本院八十八年度毒聲字第九二八０號觀察、勒戒裁定書及台灣高雄看守所
    附設勒戒處所八十八年十二月二十二日高所坤戒勒字第五四一五號函所附有繼續
    施用毒品傾向證明書各一件附卷可憑，事證明確，被告犯行洵堪認定。
二、查安非他命係毒品危害防制條例第二條第二項所稱之第二級毒品，不得持有、施
    用，被告竟持之以施用，核其所為，係犯毒品危害防制條例第十條第二項之施用
    第二級毒品罪。其持有安非他命後，進而施用，其持有行為應被施用行為所吸收
    ，不另論罪。被告先後多次犯行，時間緊接，構成要件相同，顯係出於概括犯意
    為之，應依連續犯之規定以一罪論，並加重其刑。原審予以依法論科，固非無見
    ，惟原審未及審酌公訴人移送併辦之連續犯之犯罪事實，且扣案之吸管製小鏟子
    一支及吸管四支，經送驗結果，並無殘留甲基安非他命，有高雄醫學院附設中和
    紀念醫院八十八年十二月二十八日編號Ｐ0000000號檢驗報告單附卷可按
    ，其等又非不能移作他用，顯非毒品危害防制條例第十八條第一項前段規定所謂
    專供施用毒品之器具，原審依該法條規定，諭知吸管製小鏟子一支及吸管四支沒
    收銷燬，亦有未洽，自應由本院將原判決撤銷改判。爰審酌被告前因施用毒品，
    經檢察官依初次觀察、勒戒後無繼續施用傾向為不起訴處分確定後，仍不知悔改
    警惕，猶繼續施用毒品，顯見意志不堅，惟其犯罪係自戕行為及犯後已坦承犯行
    ，態度良好等一切情狀，量處如主文所示之刑，並諭知易科罰金之折算標準。扣
    案之第二級毒品安非他命（驗前毛重二．二三公克，驗後毛重二．一八公克，原
    審判決誤載為一．六公克）依毒品危害防制條例第十八條第一項規定，沒收銷燬
    ；預備供施用毒品之器具吸管製小鏟子一支及吸管四支，依刑法第三十八條第一
    項第二款宣告沒收。
據上論斷，應依刑事訴訟法第四百五十五條之一第三項、第三百六十九條第一項前段
、第三百六十四條、第二百九十九條第一項前段，毒品危害防制條例第十條第二項、
第二十條第三項、第十八條第一項前段，刑法第十一條、第五十六條、第四十一條、
第三十八條第一項第二款條，罰金罰鍰提高標準條例第二條，判決如主文。
中      華      民      國      八十九      年    八    月    二十四    日
                                  臺灣高雄地方法院刑事庭
                                      審判長法  官  林  水  城
                                            法  官  李  麗  珠
                                            法  官  吳  宏  榮
右正本證明與原本無異。
不得上訴。
                                            書記官  呂  怜  勳
中      華      民      國      八十九      年    八    月    二十四    日
附錄本案論罪科刑法條：
毒品危害防制條例第十條第二項
施用第二級毒品者，處三年以下有期徒刑。


司法院資訊處製作；財團法人民間司法改革基金會備份。
